臺灣屏東地方法院刑事裁定　　　　　　　 93年度訴字第717號
公　訴　人　臺灣屏東地方法院檢察署檢察官
被　　　告　甲○○　男　35歲.
上列被告因偽造文書案件，經檢察官提起公訴（92年度偵字第44
17號），本院裁定如下：
    主    文
檢察官應於本裁定送達後貳拾日內補正被告犯罪之證據並指出證
明之方法。
    理    由
一、按檢察官就被告犯罪事實，應負舉證責任，並指出證明之方
    法。法院於第一次審判期日前，認為檢察官指出之證明方法
    顯不足認定被告有成立犯罪之可能時，應以裁定定期通知檢
    察官補正，逾期未補正者，得以裁定駁回起訴，刑事訴訟法
    第161條第1項、第2項定有明文。
二、本件檢察官以被告涉犯刑法第210 條、第216 條之行使偽造
    私文書、第214 條之使公務員登載不實及第217 條之偽造署
    押、印文罪嫌，提起公訴，提出證人彭耀璋、李國慶、鄭強
    生及鄭景煌之證詞，及買賣契約書影本、讓渡書、汽車心領
    牌照登記書、交通違規照片2 幀及高雄市政府警察局舉發違
    反道路交通管理事件通知單影本1 紙為證，並指出被告雖辯
    稱證人鄭景煌委由伊出售車牌號碼WB-3609 號自用小貨車，
    伊於證人鄭強生之見證下，與證人彭耀璋簽約出賣該自用小
    貨車，嗣伊曾聽證人彭耀璋提及已將該車賣給證人李國慶等
    語，然證人鄭強生、彭耀璋及李國慶均否認有上開簽約及買
    車之情事，且卷附買賣契約書影本上「彭耀璋」之姓名、住
    址等資料字跡，亦與證人彭耀璋本人之筆跡不符，顯見被告
    上開所辯均係卸責之詞，並以之為證明方法。
三、經本院查，公訴人認被告與姓名不詳之人基於概括犯意於91
    年11月25日在出售上開小貨車之買賣合約書上，冒用彭耀漳
    名義為買受人，並在該買賣合約書上冒簽彭耀漳姓名及冒蓋
    印文，後再於同年12月4 日冒用李國慶名義為受讓人，並另
    在讓渡證上偽簽李國慶姓名及冒蓋印文後，於當日持往交通
    部公路總局屏東監理站，以李國慶名義申請新牌照，致不知
    情之屏東監理站公務員將該不實之內容登載於依職務所製作
    之公文書上，從而核發4902─FD車牌兩面予被告等情，固提
    出上開證據以供證明，惟被告未經審判證明有罪確定前，推
    定其為無罪；犯罪事實應依證據認定之，無證據不得認定犯
    罪事實，刑事訴訟法第154 條第1 項、第2 項訂有明文。故
    在上開無罪推定原則下，被告縱未提出任何有利證據或所舉
    證據不可採，亦不可逕為被告有罪之認定。本案被告之上開
    答辯雖與證人彭耀璋、鄭強生及鄭景煌之證述不符，惟證人
    彭耀璋與鄭景煌均與本案被告有受刑事追訴、處罰之利害衝
    突（亦即若證人彭耀璋、鄭景煌自承與被告簽約或委由被告
    出售系爭車輛，則其等或有涉及使公務員登載不實犯罪之可
    能），其等證言尚未必可採，且縱被告所辯上揭情節均非真
    實，則被告如何行使偽造私文書、偽造印文、署押及使公務
    員登載不實等情，亦未見公訴人提出任何證據，遍查卷內亦
    均查無資料，是尚難遽以被告所辯不實，即予認定被告及係
    偽造卷附買賣契約書及偽造汽車新領牌照登記書並持之行使
    之人。故被告於何時、何地偽造系爭車輛買賣契約書及偽造
    汽車新領牌照登記書並持之向交通部公路總局屏東監理站承
    辦公務員行使，致不知情之公務員將該不實之內容登載於依
    職務所製作之公文書上，並核發4902─FD車牌等節，檢察官
    指出之證明方法顯不足認定被告有成立犯罪之可能。依上開
    說明，應由檢察官補正其起訴事實之證據。爰於第一次審判
    期日前，依刑事訴訟法第161 條第2 項裁定如主文。
中　　華　　民　　國　　94　　年　　7 　　月　　20　　日
                  刑事第四庭  審判長  法  官  羅森德
                                      法  官  楊文廣
                                      法  官  林柏泓
不得抗告。
中　　華　　民　　國　　94　　年　　7 　　月　　20　　日
                                      書記官  劉淑蓉
